【裁判字號】    98,簡上,155
【裁判日期】    981223
【裁判案由】    竊盜
【裁判全文】
臺灣花蓮地方法院刑事判決             98年度簡上字第155號
上  訴  人
即  檢察官  臺灣花蓮地方法院檢察署檢察官
被      告  甲○○
上列上訴人因被告竊盜案件，不服本院花蓮簡易庭98年度花簡字
第958號，中華民國98年9月23日第一審刑事簡易判決（聲請簡易
判決處刑案號：98年度偵字第3633號），提起上訴，本院管轄之
第二審合議庭判決如下︰
    主  文
上訴駁回。
    事  實
一、甲○○意圖為自己不法之所有，於民國98年1月15日下午5時
    許，進入位於花蓮縣花蓮市豐村115 號後方之乙○○所有未
    供人居住之工寮內（侵入他人建築物之部分未據告訴），著
    手搜尋林清放置在該工寮內椅子上（聲請簡易判決處刑書及
    原審判決均誤載為懸掛於牆上）之長褲，欲竊取長褲口袋內
    之財物，然因長褲內並無任何物品而未遂。嗣經乙○○調閱
    監視錄影器畫面，發覺有異而報警處理，始查知上情。
二、案經花蓮縣警察局花蓮分局報請臺灣花蓮地方法院檢察署檢
    察官偵查後聲請簡易判決處刑。
    理  由
壹、證據能力部分
一、按被告以外之人於審判外之言詞或書面陳述，除法律有規定
    者外，不得作為證據。被告以外之人於審判外之陳述，雖不
    符前4 條之規定，而經當事人於審判程序同意作為證據，法
    院審酌該言詞陳述或書面陳述作成時之情況，認為適當者，
    亦得為證據；當事人、代理人或辯護人於法院調查證據時，
    知有第159條第1項不得為證據之情形，而未於言詞辯論終結
    前聲明異議者，視為有前項之同意。刑事訴訟法第159條第1
    項、第159條之5就此定有明文。查本判決所引用下列性質上
    雖為被告以外之人於審判外之言詞或書面陳述，依據前開規
    定，屬於傳聞證據，惟本案當事人對於上開證據之證據能力
    ，於準備程序中均不爭執，迄本案言詞辯論終結前，亦未就
    證據能力問題為爭執，揆諸上開規定，上揭證據均得採為本
    案證據。
貳、實體部分
一、訊據被告甲○○矢口否認有何竊盜之犯行，並辯稱：當時係
    因為尋找打火機抽煙云云。經查，上揭犯罪事實，業據被害
    人乙○○於警詢及檢察官偵查時指證述：被告於 98年1月15
    日下午5時許，進入伊位於花蓮縣花蓮市豐村115號後方工寮
    內，以手摸伊放置在椅子上長褲之口袋，伊沒有任何財物損
    失；伊係後來看監視器錄影畫面，看到被告以手摸伊長褲內
    物品時，被告已在吸煙，並無理由再找尋打火機等語明確，
    並有現場照片及監視器翻拍照片計17張在卷可稽。且參以卷
    附監視器翻拍之照片可知，被告於當時已在吸煙，而該煙已
    點燃，且被告於警詢時亦自承當時已在吸煙等語綦詳，是被
    告既已點燃香煙在吸用之，並無再為尋找打火機點煙之必要
    甚為明確；況乙○○並無吸煙之習慣，為被告所知悉，而打
    火機伊都放在工寮內之桌子上，業據被害人乙○○於本院審
    理時陳述明確，若被告要尋找打火機亦應向被害人乙○○為
    詢問，或自桌上尋找，而非擅自進入被害人工寮內，翻動被
    害人置於椅子上之長褲。是被告所辯，顯與事實不符，不足
    採信。本案事證明確，被告犯行堪以認定。
二、核被告所為，係犯刑法第320條第1項之竊盜罪。又被告已著
    手為竊盜犯罪行為之實行而未遂，為未遂犯，依刑法第25條
    第2 項減輕其刑。按法官於有罪判決如何量處罪刑，甚或是
    否宣告緩刑，均為實體法賦予審理法官裁量之刑罰權事項，
    法官行使此項裁量權，自得依據個案情節，參酌刑法第57條
    所定各款犯罪情狀之規定，於法定刑度內量處被告罪刑；除
    有逾越該罪法定刑或法定要件，或未能符合法規範體系及目
    的，或未遵守一般經驗及論理法則，或顯然逾越裁量，或濫
    用裁量等違法情事之外，自不得任意指摘其量刑違法，最高
    法院80年臺非字第473號、75年臺上字第7033號、72 年臺上
    字第6696號、72年臺上字第3647號等判例可資參照。準此，
    法官量刑，如非有上揭明顯違法之情事，自不得擅加指摘其
    違法或不當。檢察官循告訴人乙○○之請求，認被告犯後否
    認犯行，未為民事賠償，原審判處被告拘役20日，如易科罰
    金，以新臺幣1千元折算1日，緩刑2 年之刑度，量刑過輕，
    且不應給予緩刑，而提起上訴云云。原審依刑法第320條第1
    項，第25條第2項、第41條第1項前段、第74條第1項第1款規
    定、刑法施行法第1條之1規定，並審酌被告素行良好，其犯
    罪動機、手段，未獲得財物，及犯後飾詞卸責之態度等一切
    情狀，量處被告拘役20日，如易科罰金，以新臺幣1 千元折
    算1 日；並審酌被告前未曾犯罪，素行良好，有臺灣高等法
    院被告前案紀錄表1 份在卷可稽，其經此偵審程序及罪刑之
    宣告後，應知警惕而無再犯之虞，認以暫不執行其刑為適當
    ，併宣告緩刑2 年，用啟自新。經核並無不合，尚符憲法比
    例原則及平等原則之要求，原審刑罰裁量權之行使並無違法
    不當之處，業如前述，而原審在量刑時顯已就檢察官上訴理
    由所指摘之事項詳予審酌，依上說明，即難再憑此指摘其量
    刑過輕，或給予緩刑不當。從而，檢察官以原審量刑過輕，
    且不宜給予緩刑為由，提起上訴，為無理由，原判決又無違
    法或不當之處，依法應予駁回。
據上論斷，應依刑事訴訟法第455 條之1 第1 項、第3 項、第36
8 條，判決如主文。
本案經檢察官黃蘭雅到庭執行職務。
中    華    民    國    98    年    12    月    23    日
                  刑事第四庭    審判長法  官  陳月雯
                                      法  官  黃鴻達
                                      法  官  魏俊明
上正本證明與原本無異。
本判決不得上訴。
中    華    民    國    98    年    12    月    23    日
                                      書記官

司法院資訊處製作；財團法人民間司法改革基金會備份。
